臺灣高等法院高雄分院刑事判決　　　　 94年度上訴字第562號
　　上　訴　人　臺灣高雄地方法院檢察署檢察官
　　被　　　告　甲○○
上列上訴人因被告違反毒品危害防制條例案件，不服臺灣高雄地
方法院94年度訴字第562 號中華民國94年3 月16日第一審判決（
起訴案號：臺灣高雄地方法院檢察署93年度毒偵字第6178號、第
6424號），提起上訴，移送併辦（臺灣高雄地方法院檢察署94年
度毒偵字第2862號）本院判決如下：
    主  文
原判決關於施用第一級毒品及定執行刑部分，均撤銷。
甲○○連續施用第一級毒品，處有期徒刑拾月，扣案之海洛因壹
包（毛重零點參肆公克）、摻有海洛因之香菸壹支，均沒收銷毀
之；扣案之注射針筒肆支、塑膠夾鏈袋壹只，均沒收。
    事  實
一、甲○○前於民國92年間，因施用第一級毒品海洛因案件，經
    臺灣高雄地方法院以92年度毒聲字第3793號裁定送觀察、勒
    戒後，認無繼續施用毒品之傾向，經臺灣高雄地方法院檢察
    署檢察官於92年9 月4 日以92年度毒偵緝字第562 號為不起
    訴處分，並於同年9 月8 日釋放。詎甲○○仍不知悔改，復
    基於施用第一級毒品之犯意，於觀察、勒戒執行完畢釋放後
    5 年內翌日起至93年12月18日22時30分許回溯24小時內之某
    時止，連續在高雄縣橋頭鄉○○路壹豐巷四號自己住處內或
    高雄縣橋頭鄉○○村○○路馬厝巷3 號1 樓友人馬明堂住處
    ，將第一級毒品海洛因粉末摻水以針筒注射之方式，或將海
    洛因粉末摻入香菸內方式，施用第一級毒品海洛因，每天施
    用1 次。嗣分別(1)於93年10月14日下午1 時10分許，在高雄
    縣橋頭鄉○○路與德松路口，因形跡可疑為警攔檢查獲，復
    經其同意至高雄市政府警察局左營分局採集尿液送驗呈嗎啡
    陽性反應，始悉上情。(2)另於93年10月23日11時10分許，為
    警持搜索票在其前揭住處扣得供注射第一級毒品海洛因已使
    用之注射針筒1 支及裝水用便利注射針筒抽取之塑膠夾鏈袋
    1 只、未使用之注射針筒1 支。(3)93年12月5 日17時30分，
    在高雄縣橋頭鄉○○村○○路（仕隆國小前），為警查獲，
    並當場從甲○○所丟棄之長壽牌香菸盒內起獲第一級毒品海
    洛因1 包（毛重0.34公克）及摻有海洛因之捲煙1 支，且在
    甲○○身上起獲其所有供注射海洛因所用已使用過之注射針
    筒1 支扣案，復經警採取甲○○之尿液送驗結果呈嗎啡陽性
    反應。(4)又於93年12月18日19 時15 分許，在高雄縣橋頭鄉
    ○○村○○路馬厝巷3 號1 樓馬明堂住處，當場查獲甲○○
    持有其所有供施用第一級毒品海洛因所用已使用過之注射針
    筒1 支扣案，並經警採尿液送驗結果亦呈嗎啡陽性反應。
二、案經高雄縣政府警察局岡山分局、高雄市政府警察局左營分
    局、三民第一分局分別報請臺灣高雄地方法院檢察署檢察官
    偵查起訴及移送本院併辦審理。
    理  由
甲、程序方面：
    被告甲○○經本院合法傳喚，無正當理由不到庭，然其於原
    審時對於卷內之證據均不爭執其證據能力，同意行簡式審判
    程序，故原審依簡式審判程序為之，然被告於本院時均未到
    庭，故無法徵得其同意行簡式審判程序，但被告於警詢、偵
    查中及原審時均坦承犯行，且對於卷內證據亦不爭執，先此
    敘明。
乙、實體方面：
一、上揭事實，業據被告甲○○於警詢、偵查及原審審理時坦承
    不諱，且被告為警(1)於93年10月14日為警查獲時所採尿液，
    經送檢驗結果，亦呈嗎啡陽性反應，有高雄市立凱旋醫院濫
    用藥物尿液檢驗報告、高雄市政府警察局左營分局93年度查
    獲煙毒案件尿液送驗代碼─姓名對照管制表各1 紙附卷可資
    比對，並有已使用及未使用之注射針筒各1 支、裝水用塑膠
    夾鏈袋1 只扣案可稽。(2)93年12月5 日17時30分為警查獲經
    警所採之尿液，送驗結果呈嗎啡陽性反應，有高雄市立凱旋
    醫院濫用藥物尿液檢驗報告（93年12月20日/ 檢體編號G-12
    02）、高雄市政府警察局三民第一分局查獲煙毒案件尿液送
    驗代碼─姓名對照管制表各1 紙附卷可資比對，並有第一級
    毒品海洛因1 包（毛重0.34公克）及摻有海洛因之捲煙1支
    ，以及已使用過之注射針筒1 支扣案可資佐證。(3)於93年12
    月18日為警查獲經採其尿液，送驗結果呈嗎啡陽性反應，有
    高雄縣政府衛生局93年12月30日煙檢字第3069號煙毒尿液檢
    驗成績單、高雄縣政府警察局岡山分局橋頭分駐所偵辦毒品
    案件嫌犯尿液採證檢驗對照表各一份在卷可憑，並有已使用
    之注射針筒1 支扣案可資佐證，足認被告之自白與事實相符
    ，被告連續施用第一級毒品海洛因多次之犯行，均堪認定。
    又被告前於92年間，因施用第一級毒品海洛因案件，經原審
    法院以92年度毒聲字第3793號裁定送觀察、勒戒後，認無繼
    續施用毒品之傾向，經臺灣高雄地方法院檢察署檢察官於92
    年9 月4 日以92年度毒偵緝字第562 號為不起訴處分，並於
    同年9 月8 日釋放等情，亦有該不起訴處分書、臺灣高雄地
    方法院檢察署刑案資料查註紀錄表及臺灣高等法院被告前案
    紀錄表各1 份在卷可參。從而，本件事證明確，被告於觀察
    、勒戒執行完畢釋放後5 年內再犯毒品危害防制條例第10
    條第1 項之施用第一級毒品罪，亦堪認定。
二、按海洛因為毒品危害防制條例第2 條第2 項第1 款所明定之
    第一級毒品。被告甲○○連續施用第一級毒品海洛因，核被
    告所為，係犯同條例第10條第1 項之施用第一級毒品罪。被
    告持有第一級毒品後進而施用，其持有第一級毒品之低度行
    為，應為施用第一級毒品之高度行為吸收，不另論罪。公訴
    人雖僅就被告於93年10月14日下午3 時10分回溯24小時內之
    某時施用第一級毒品1 次部分起訴，對於被告自92年9 月9
    日起至93年10月13日止，以及自93年10月15日起至93年12月
    18日22時30分許回溯24小時內之某時止施用第一級毒品之犯
    行，未於起訴書中敘及，但連續犯為裁判上一罪，檢察官就
    犯罪事實一部起訴，依刑事訴訟法第267 條規定，其效力及
    於全部，法院自屬有權一併審理。
三、原審就被告甲○○施用第一級毒品部分，以被告罪證明確，
    因予論罪科刑，固非無見；惟查：被告自92年9 月8 日釋放
    之翌日起至93年12月18日22時30分許回溯24小時內之某時止
    ，連續施用第一級毒品多次，原審僅就被告於93年10月14日
    下午3 時10分回溯24小時內之某時施用第一級毒品部分加以
    審判，其餘部分漏未審判，尚有未洽。檢察官上訴意旨，執
    此指摘原判決該部分不當，為有理由，自應由本院將原判決
    關於被告施用第一級毒品及定執行刑部分均予以撤銷改判。
    爰審酌被告因施用毒品案件，前經觀察、勒戒，竟不知戒除
    施用毒品惡習，無視於毒品對於自身健康之戕害及國家對於
    杜絕毒品犯罪之禁令，猶再犯本案，顯然缺乏戒斷毒品之決
    心，其施用毒品並無危害他人，及被告施用毒品之次數不少
    等一切情狀，量處有期徒刑10月。又扣案之海洛因1 包（毛
    重0.34公克），及摻有海洛因之香菸1 支（因煙絲包覆該毒
    品，衡情自難與之剝離，當應整體視之為已無法剝離，當應
    整體視之為毒品），均係第一級毒品海洛因，為違禁物，均
    應依毒品危害防制條例第18條第1 項前段之規定，不問屬於
    犯人與否，沒收銷燬之。至鑑驗耗用之海洛因既已滅失，自
    無庸宣告沒收銷燬，併此敘明。另扣案之已使用之注射針筒
    3 支及塑膠夾鏈袋1 只、未使用之注射針筒1 支，分別係被
    告所有供施用海洛因犯罪所用之物及預備所用之物，已據被
    告供稱在卷，爰分別依刑法第38條第1 項第2 款規定，宣告
    沒收。
四、被告經合法傳喚，無正當理由，不到庭，不待其陳述逕行判
    決。
據上論結，應依刑事訴訟法第371 條、第369 條第1 項前段、第
364 條、第299 條第1 項前段，毒品危害防制條例第10條第1 項
、第18條第1 項前段，刑法第11條前段、第38條第1 項第2 款，
判決如主文。
本案經檢察官林應華到庭執行職務。
中　　華　　民　　國　　94　　年　　6 　　月　　22　　日
                  刑事第二庭    審判長法  官  林正雄
                                      法  官  陳啟造
                                      法  官  黃壽燕
以上正本證明與原本無異。
如不服本判決應於收受本判決後10日內向本院提出上訴書狀，其
未敘述上訴理由者，並得於提起上訴後10日內向本院補提理由書
狀（均須按他造當事人之人數附繕本）「切勿逕送上級法院」。
中　　華　　民　　國　　94　　年　　6 　　月　　22　　日
　　　　　　　　　　　　　　　　　　　書記官  黃一秋
附錄本件判決論罪科刑法條：
毒品危害防制條例第10條第1 項
  施用第一級毒品者，處6 月以上5 年以下有期徒刑。
